臺灣宜蘭地方法院刑事判決　　　　　　　93年度簡上字第69號
上　訴　人　臺灣宜蘭地方法院檢察署檢察官
被　　　告　甲○○　男　28歲（民國66年2月11日生）
上列上訴人因被告違反毒品危害防制條例案件，不服本院羅東簡
易庭於中華民國93年10月5 日所為93年度羅簡字第246 號第一審
判決（聲請簡易判決處刑案號：93年度毒偵字第637 號），提起
上訴及檢察官移送併辦（93年度毒偵字第1031、1043、1129、
1155、1176號），本院管轄第二審之合議庭，判決如下：
    主  文
原判決撤銷。
甲○○連續施用第二級毒品，處有期徒刑陸月，如易科罰金以參
佰元折算壹日。扣案安非他命貳包（毛重零點參公克、零點貳捌
公克）沒收銷燬；吸食器參組沒收之。
    事  實
一、甲○○前因施用毒品案件，經臺灣桃園地方法院以92年度毒
    聲字第2274號裁定送觀察、勒戒後，認無繼續施用毒品傾向
    ，由臺灣桃園地方法院檢察署檢察官於92年8 月19日，以92
    年度毒偵字第2229號為不起訴處分確定。詎猶不知悔改，竟
    基於施用第二級毒品安非他命（下稱安非他命）之概括犯意
    ，自92年8 月底之某日時起，至93年12月7 日某時，在其位
    於宜蘭縣三星鄉○○路92之7 號住處或友人黃義中位於宜蘭
    縣羅東鎮○○路42巷1 號2 樓之2
    用1 次，連續施用安非他命多次。嗣為警於如附表所示之時
    、地查獲，且分別扣得其所有安非他命2 小包（毛重分別為
    0.3 、0.28公克）、安非他命吸食器共3 組，並均經採尿送
    驗後發現始知上情。
二、案經宜蘭縣警察局三星分局、蘇澳分局、羅東分局報告臺灣
    宜蘭地方法院檢察署檢察官偵查起訴及移送併辦。
    理  由
一、訊據被告甲○○於本院審理中對於前揭連續施用毒品犯行均
    坦承不諱，且其為警查獲後，分別於如附表「採尿時間」欄
    所示之時間採集其尿液送鑑定之結果，均呈安非他命陽性反
    應，此分別有移送毒品案件犯嫌姓名與尿液編號對照表及慈
    濟大學濫用藥物檢驗中心出具之檢驗總表附卷可稽。再被告
    前因施用毒品案件，經臺灣桃園地方法院以92年度毒聲字第
　　2274號裁定送觀察、勒戒後，認無繼續施用毒品傾向，由臺
　　灣桃園地方法院檢察署檢察官於92年8 月19日以92年度毒偵
    字第2229號為不起訴處分確定等情，此有前揭不起訴處分書
    及臺灣高等法院被告全國前案紀錄表等件在卷可佐，此外復
    有如附表所示之扣案物扣案足證。是綜上所述，本件事證明
    確，被告施用毒品犯行堪以認定，應依法論科。
二、核被告甲○○所為，係犯毒品危害防制條例第10條第2 項施
    用第二級毒品罪，而其施用毒品前所持有第二級毒品之低度
    行為，業已為施用毒品之高度行為所吸收，不另論罪。被告
    先後多次施用安非他命抵癮之犯行，時間緊接，方法相同，
    觸犯構成要件相同之罪，顯係基於概括犯意為之，應依刑法
    第56條連續犯之規定，論以一罪，並加重其刑。公訴人雖僅
    就被告於如附表編號一所示所查獲之犯行向本院聲請簡易判
    決處刑，然檢察官就犯罪事實一部起訴者，其效力及於全部
    ，本件被告於上開時間外另有施用安非他命之犯罪事實，與
    前揭論罪科刑之部分，有連續犯之關係，已如前述，本院自
    應就屬於裁判上一罪之其餘施用毒品犯行部分一併加以裁判
    。是檢察官移送併案審理部分（如附表編號2 至6 號所示）
    與已起訴之事實有連續犯之裁判上一罪關係，為起訴效力所
    及，本院自得併予審理，附此敘明。原審認本件事證明確，
    予以論罪科刑，固非無見，惟未及審酌檢察官移送併辦即如
    附表編號2 至6 號所查獲之犯罪事實，公訴人就此部分提起
    上訴即有理由。原判決既有上開可議之處，自無可維持，應
    由本院合議庭撤銷改判。爰審酌被告歷經毒品危害防制條例
    觀察勒戒之先行程序助其戒除毒癮後，竟再犯本件施用毒品
    犯行、犯罪動機係出於施用毒品抵癮、手段屬自損身命之行
    為，惟對社會治安存有潛在危害、惟念其坦承犯行，態度良
    好及施用情形等一切情狀，量處如主文所示之刑，並諭知易
    科罰金之折算標準，以示懲儆。扣案如附表編號4 、5 所示
    之安非他命2 小包（毛重分別為0.3 、0.28公克）為第二級
    毒品安非他命，應依毒品危害防制條例第18條第1 項前段沒
    收銷燬之；扣案如附表編號1 、3 、5 之吸食器共3 組，為
    被告所有供其施用毒品所用之物，業據被告供陳在卷，惟無
    證據證明該等物品本身性質上係「專」供為施用毒品之器具
    ，爰依刑法第38條第1 項第2 款宣告沒收。
三、併案意旨（93年度毒偵字第1043號）另以：被告復基於施用
    第1 級毒品海洛因之犯意，於93年9 月17日中午12時往前回
    溯96小時內之某時日至同年11月4 日晚間11時許，在其上開
    施用第二級毒品安非他命有想像競合關係而認與起訴部分有
    裁判上一罪關係，而移請併案審理等語。惟查被告於如附表
    編號四所示時間經採尿送驗結果，雖亦呈嗎啡陽性反應，惟
    被告於本院審理時否認有同時施用海洛因與安非他命之情形
    ，且公訴人亦無證據足證被告於附表編號四所示採尿送驗前
    之某一時日有同時施用海洛因與安非他命之事實，是被告縱
    有於附表編號四採尿送驗前之某時有施用第1 級毒品海洛因
    與被告所犯施用第二級毒品安非他命之犯行亦無想像競合之
    裁判上一罪關係，從而此部分非為起訴效力所及，自應退回
    檢察官另行處理，才屬適法。
據上論斷，應依刑事訴訟法第455 條之1 第3 項、第369 條第1
項、第364 條、第299 條第1 項前段，毒品危害防制條例第10條
第2 項、第18條第1 項前段，刑法第11條前段、第56條、第41條
第1 項前段、第38條第1 項第2 款，罰金罰鍰提高標準條例第2
條，判決如主文。
本案經檢察官陳嘉瑜到庭執行職務
中　　華　　民　　國　　94　　年　　2 　　月　　21　　日
                  臺灣宜蘭地方法院刑事第四庭
                      審判長法  官  林惠玲
                            法  官  李毓華
                            法  官  郭淑珍
以上正本證明與原本無異
本件不得上訴
                            書記官  林秀麗
中　　華　　民　　國　　94　　年　　2 　　月　　22　　日
附表
 ┌──┬────┬────┬───┬────┬─────┬──────┐
 │編號│查獲時間│查獲地點│扣案物│採尿時間│鑑驗結果  │備註        │
 ├──┼────┼────┼───┼────┼─────┼──────┤
 │一  │93年6月7│宜蘭縣冬│安非他│93年6月8│呈安非他命│一、因形跡可│
 │    │日晚間10│山鄉安平│命吸食│日上午9 │陽性反應  │疑為警盤查經│
 │    │時20分許│路726 號│器1組 │時許    │          │採尿送驗後查│
 │    │        │旁（其所│      │        │          │獲。        │
 │    │        │駕駛之9T│      │        │          │二、93年度毒│
 │    │        │-7635號 │      │        │          │偵字第637 號│
 │    │        │自小客車│      │        │          │向本院聲請簡│
 │    │        │內）    │      │        │          │易判決處刑。│
 ├──┼────┼────┼───┼────┼─────┼──────┤
 │二  │93年9月1│宜蘭縣冬│無    │93年9月1│同上      │一、因另涉竊│
 │    │7日凌晨1│山鄉境安│      │7日中午1│          │盜案件為警查│
 │    │時40分許│一路與境│      │2時許   │          │獲，經其同意│
 │    │        │安二路路│      │        │          │採尿送驗而發│
 │    │        │口      │      │        │          │現上情。    │
 │    │        │        │      │        │          │二、93年度毒│
 │    │        │        │      │        │          │偵字第1031號│
 │    │        │        │      │        │          │移請併案審理│
 │    │        │        │      │        │          │。          │
 ├──┼────┼────┼───┼────┼─────┼──────┤
 │三  │93年9月2│宜蘭縣三│安非他│93年9月2│呈安非他命│一、因形跡可│
 │    │1日中午1│星鄉大洲│命吸食│1日下午2│及嗎啡陽性│疑為警盤查經│
 │    │2 時30分│村大洲路│器1組 │時許    │反應      │其同意採尿送│
 │    │許      │83號前  │      │        │          │驗後發現上情│
 │    │        │        │      │        │          │。          │
 │    │        │        │      │        │          │二、93年度毒│
 │    │        │        │      │        │          │偵字第1043號│
 │    │        │        │      │        │          │移請併案審理│
 │    │        │        │      │        │          │。          │
 ├──┼────┼────┼───┼────┼─────┼──────┤
 │四  │93年11月│宜蘭縣冬│第2級 │93年11月│ 呈安非他 │一、因形跡可│
 │    │5日下午3│山鄉梅花│毒品安│5日下午5│ 命陽性反 │疑經警盤查，│
 │    │時許    │路與廣興│非他命│時30分許│ 應       │被告主動交出│
 │    │        │路口    │1小包 │        │          │所持有上開第│
 │    │        │        │（毛重│        │          │2 級毒品，並│
 │    │        │        │0.3公 │        │          │經採尿送驗後│
 │    │        │        │克）  │        │          │查獲。      │
 │    │        │        │      │        │          │二、93年度毒│
 │    │        │        │      │        │          │偵字第1129號│
 │    │        │        │      │        │          │移請併案審理│
 │    │        │        │      │        │          │。          │
 ├──┼────┼────┼───┼────┼─────┼──────┤
 │五  │93年10月│宜蘭縣羅│第2 級│93年10月│同上      │一、經警持本│
 │    │20日下午│東鎮天祥│毒品安│20日下午│          │院核發之搜索│
 │    │2時許   │路42巷1 │非他命│7 時10分│          │票搜索案外人│
 │    │        │號2樓之2│1 小包│許      │          │黃義中住宅，│
 │    │        │        │（毛重│        │          │於被告所暫住│
 │    │        │        │0.28公│        │          │之房間查獲上│
 │    │        │        │克）、│        │          │述扣案物，並│
 │    │        │        │安非他│        │          │經採尿送驗後│
 │    │        │        │命吸食│        │          │發現上情。  │
 │    │        │        │器1組 │        │          │二、93年度毒│
 │    │        │        │      │        │          │偵字第1155號│
 │    │        │        │      │        │          │移請併案審理│
 │    │        │        │      │        │          │。          │
 ├──┼────┼────┼───┼────┼─────┼──────┤
 │六  │93年10月│宜蘭縣三│無    │93年10月│同上      │一、經警持本│
 │    │20日零時│星鄉萬德│      │20日    │          │院核發搜索票│
 │    │10分許  │路93之七│      │        │          │搜索案外人鄭│
 │    │        │號      │      │        │          │芝忠之住宅，│
 │    │        │        │      │        │          │被告在現場，│
 │    │        │        │      │        │          │經其同意採尿│
 │    │        │        │      │        │          │送驗後發現上│
 │    │        │        │      │        │          │情。        │
 │    │        │        │      │        │          │二、93年度毒│
 │    │        │        │      │        │          │偵字第1176號│
 │    │        │        │      │        │          │移請併案審理│
 │    │        │        │      │        │          │。          │
 └──┴────┴────┴───┴────┴─────┴──────┘
